臺灣臺中地方法院民事判決
111年度小上字第17號
上  訴  人  黃明輝  
被上訴人    賴禹誠  
上列當事人間請求損害賠償事件，上訴人對於中華民國110年12
月14日本院沙鹿簡易庭110年度沙小字第820號第一審判決提起上
訴，本院第二審合議庭不經言詞辯論，判決如下：
    主  文
上訴駁回。
第二審訴訟費用新臺幣1500元由上訴人負擔。
    事實及理由
一、按對於小額程序之第一審裁判之上訴，非以其違背法令為理
    由，不得為之；上訴狀內應記載上訴理由，表明：㈠原判決
    所違背之法令及其具體內容。㈡依訴訟資料可認為原判決有
    違背法令之具體事實，民事訴訟法第436條之24第2項、第43
    6條之25分別定有明文。而所謂判決違背法令，乃指依同法
    第468條規定，判決不適用法規或適用不當者，為違背法令
    ；依同法第469條第1款至第5款所規定之情形，為當然違背
    法令，同法第436條之32第2項規定甚明，是同法第469條第6
    款「判決不備理由或理由矛盾者」並不在小額訴訟上訴程序
    準用之列，故於小額事件中所謂違背法令，並不包含認定事
    實錯誤、取捨證據不當，或就當事人提出之事實或證據疏於
    調查或漏未斟酌之判決不備理由情形。次按小額程序之第二
    審判決，依上訴意旨足認上訴為無理由者，得不經言詞辯論
    為之，民事訴訟法第436條之29第2款亦定有明文。
二、上訴意旨略以：
(一)被上訴人因無法按時到婚宴現場設置音響設備之損害新臺幣
    (下同)6萬4000元，應屬純粹經濟上損失，並非民法第184條
    第1項前段所保護之權利範圍，原判決依民法第184條第1項
    前段規定，判決上訴人應賠償被上訴人此部分損害，顯有適
    用法規錯誤之違法。
(二)①上訴人於原審陳述之意為上訴人吃完早餐後回到現場即找
    不到車牌號碼000-0000號貨車(下稱系爭車輛)，乃先去將工
    作做完，嗣經警方協尋始於同日下午6時許找到系爭車輛，
    並非系爭車輛停放於被上訴人家門口直至該日下午6時許。②
    上訴人否認被上訴人所提出之合約書(下稱系爭合約書)內容
    為真正，縱系爭合約書之內容屬實，亦不足以證明被上訴人
    確有違約及因違約而遭罰款之事實，原判決於認定被上訴人
    受有6萬4000元之損害，顯然違背論理及經驗法則。
(三)原判決既認定上訴人停放系爭車輛之位置並未劃設禁止停車
    標線，卻未於理由中說明上訴人何以具有過失，有判決不備
    理由之違誤。又退步言之，即便被上訴人因家門口受系爭車
    輛阻擋而無法外出工作為真實，然系爭合約書所記載之金額
    為6萬元，被上訴人就其所受損害部分，復未提出遭罰款之
    證據，原判決未說明就被上訴主張逾6萬元所受損害部分，
    何以得認定為真正，亦有判決不備理由之違誤。
(四)綜上，原判決有適用法規錯誤、認定事實違背論理及經驗法
    則及判決不備理由之違誤等語。並聲明：原判決廢棄。被上
    訴人第一審之訴駁回。
三、得心證之理由：
(一)查本件為小額訴訟，上訴意旨指摘原判決認定事實錯誤、取
    捨證據不當，或就當事人提出之事實或證據疏於調查或漏未
    斟酌之判決不備理由之違法部分，依據首開說明，難認上訴
    人此部分主張已具體表明原判決有違背法令之事由，應認上
    訴人此部分上訴為不合法。且查：
1、上訴人於上訴後另否認系爭合約書內容之真正云云。然查，
   上訴人於原審起訴狀即已檢附系爭合約書為證(參見原審卷第
   19頁、第35-37頁)，該起訴狀繕本連同原審110年11月30日辯
   論通知書，業於110年10月21日寄存送達於上訴人住所，有原
   審送達證書在卷可按(見原審卷第59頁)，嗣上訴人亦於原審1
   10年11月30日言詞辯論期日到庭，並當庭陳明對卷內所附證
   據資料無意見等語(見原審卷第66頁)，上訴人於上訴理由始
   爭執系爭合約書內容之真正，核屬新攻擊方法，且衡其情形
   ，並非不能於原審主張，亦非原審有何違背法令致上訴人不
   能提出上開攻擊方法之情事。是依民事訴訟法第436條之28規
   定，上訴人自不得執此新攻擊方法，指摘原審判決有何不當
   ，本院依法當不得予以斟酌，併予敘明。　　
2、原判決已於理由中說明依被上訴人提出之相片、電話撥打紀
   錄、系爭合約書、上訴人不爭執將系爭車輛停放在被上訴人
   家門口，佐以上訴人於原審之陳述內容，而認定上訴人將系
   爭車輛停放在被上訴人家門口前之時間達數小時之久，非如
   上訴人所答辯僅停放吃一頓早餐之甚短時間。原判決並未認
   定系爭車輛直至該日下午6時許仍停放在被上訴人家門口，上
   訴人以前揭(二)①所載之上訴理由，指摘原判決違背論理及經
   驗法則，已有誤會，且係對原審取捨證據、認定事實之職權
   行使任加指摘，難認已合法表明上訴理由。
3、按顯有妨礙其他人、車通行處所，不得停車，道路交通安全
   規則第112條第1項第9款定有明文。查，上訴人係將系爭車輛
   停放於被上訴人住家門口，將被上訴人進出之鐵捲門完全遮
   擋，有被上訴人提出之照片可憑(見原審卷第21-27頁)，顯已
   妨礙被上訴人人、車之通行，原判決於理由中已說明上訴人
   雖提出相片答辯其並無違規，該相片內容雖可認現場並未劃
   設禁止停車標線，然禁止停車標線係作為道路交通管理之用
   ，並非將車輛任意停放於無劃設禁止停車標線區域，即可作
   為侵權行為之阻卻違法事由，上訴人仍應為自己任意停車，
   導致被上訴人因無法出門工作受有損害，負賠償責任等情，
   上訴人指摘原判決未於理由中說明上訴人何以具有過失，有
   判決不備理由之違誤，尚難憑採。
4、系爭合約第2條約定總費用為6萬元，乙方(按被上訴人為甲方
   )需先支付訂金6000元，於婚宴結束後再付尾款5萬4000元，
   第3條第3項約定被上訴人之違約責任，除須退回乙方(下稱對
   方)支付之費用外，另須額外賠償對方相當於總費用之賠償金
   ，此有系爭合約書在卷可按(見原審卷第35頁)，足見上訴人
   本件過失侵權行為導致被上訴人違約，而須依系爭合約約定
   賠償對方相當於總費用之6萬元及退回被上訴人已收取之訂金
   ，上訴人上訴理由謂系爭合約記載之金額為6萬元，原判決未
   說明就被上訴主張逾6萬元所受損害部分，何以得認定為真正
   ，容有判決不備理由之違誤，亦非可採。
(二)按因財產權被侵害所造成之營業利益之減少或喪失，乃權利
    （財產權或所有權）受侵害而附隨（伴隨）衍生之經濟損失
    ，屬於民法第216條第1項規定「所失利益」（消極的損害）
    之範疇，被害人得依同法第184條第1項前段之規定，對加害
    人請求損害賠償；與學說上所謂「純粹經濟上損失」或「純
    粹財產上損害」，係指其經濟上之損失為「純粹」的，而未
    與其他有體損害如人身損害或財產損害相結合，原則上並非
    上開規定所保護之客體，並不相同(最高法院103年度台上字
    第845號裁判意旨參照)。查，上訴人本件過失侵權行為，導
    致被上訴人應依系爭合約退回其已收取之訂金及另賠償對方
    相當於總費用之6萬元，業如前述，依據上開說明，自係被
    上訴人所受損害，並非純粹經濟上損失，上訴理由指摘原判
    決違法適用民法第184條第1項前段規定，尚難憑採。
四、綜上所述，原判決並無上訴人所指違背法令之情事，上訴意
    旨指摘原判決不當，求予廢棄改判，一部不合法，一部無理
    由，爰依民事訴訟法第436條之29第2款規定，不經言詞辯論
    ，逕以判決駁回。　　
五、末按法院為訴訟費用之裁判時，應確定其費用額；上開規定
    於小額訴訟之上訴程序準用之，民事訴訟法第436條之19第1
    項、第436條之32第1項定有明文。查上訴人提起本件上訴業
    經駁回，則第二審裁判費應由上訴人負擔，爰依上開規定，
    確定本件訴訟費用額為新臺幣1500元，裁定如主文第2項所
    示。
六、據上論結，本件上訴為一部不合法、一部無理由，依民事訴
    訟法第436條之32第1項、第2項、第444條第1項前段、第449
    條第1項、第436條之29第2款、第78條、第436條之19第1項
    ，判決如主文。
中　　華　　民　　國　　111 　年　　5 　　月　　24　　日
                   民事第二庭   審判長  法  官 呂麗玉
　　　　　　　　　　　　　　　　　　    法  官 李佳芳 
　　　　　　　　　　　　　　　　　　    法  官 江奇峰
以上正本係照原本作成。
不得上訴。
中　　華　　民　　國　　111 　年　　5 　　月　　24　　日
                                書記官  黃雅慧